臺灣高等法院刑事裁定　　　　　　　　100年度毒抗字第181號
抗　告　人
即　被　告　潘享偉
上列抗告人因毒品危害防制條例案件，不服臺灣桃園地方法院
100年度毒聲字第350號，民國100年5月5日裁定（聲請案號：
臺灣桃園地方法院檢察署100年度毒偵字第607號），提起抗告，
本院裁定如下：
    主  文
抗告駁回。
    理  由
一、原裁定略以：抗告人即被告潘享偉前於民國92年間有因施用
    毒品案件經執行觀察勒戒完畢後，仍於5年後之100年1月26
    日13時30分許為警採尿時點回溯26小時內之某時（不包括10
    0年1月25日22時40分為警查獲迄至上開採尿之期間），在桃
    園縣八德市○○路○段364巷4弄2之2號住處，以針筒注射方
    式施用第一級毒品海洛因1次，嗣為警於100年1月26日上午
    11時25分許在上址查獲海洛因殘渣袋等情，有本院被告前案
    紀錄表、施用毒品案件紀錄表及台灣檢驗科技股份有限公司
    出具之濫用藥物檢驗報告可參，堪認被告有施用毒品犯行。
    雖被告否認有於上開時點施用毒品，辯稱：伊最後一次施用
    毒品是100年1月24日晚間10時30分許云云，然海洛因經注射
    入人體後，約有百分之80於24小時內自尿中排出，一般而言
    ，尿液中能否驗出嗎啡陽性反應與其投與量、投與途徑、採
    尿時間、個人體質及檢驗方法之靈敏度有關，國外曾有文獻
    報導，注射6毫克之海洛因鹽酸鹽，其代謝嗎啡之平均可檢
    出時限約為26小時，此有行政院衛生署藥物食品檢驗局81年
    9月8日藥檢壹字第8114885號函可參；又被告為警所採尿
    液，經送台灣檢驗科技股份有限公司以酵素免疫分析法初驗
    ，再以氣相層析質譜儀法進行複驗，已足排除毒品偽陽性反
    應之干擾一節，亦經行政院國軍退除役官輔導委員會臺北榮
    民總醫院83年4月7日北總內字第03059號函示明確，因認
    被告否認有於上開採尿前回溯26小時內之某時施用毒品云云
    ，要難採信。至於被告固坦承於100年1月24日晚間10時30分
    許施用毒品云云，惟被告此部分之自白，因欠缺補強證據，
    尚難據以論罪，是檢察官聲請意旨認定被告施用毒品之時間
    係於100年1月24日晚間10時30分許施用毒品一節，應予更正
    。爰准檢察官之所請，依毒品危害防制條例第20條第1項及
    觀察勒戒處分執行條例第3條第1項規定，裁定將被告送勒戒
    處所觀察、勒戒等語。
二、抗告意旨略以：被告係於100年1月25日晚上10點多，因與同
    事發生爭執，經同事帶至派出所，而該時間往前回溯26小時
    ，即與被告自白施用毒品之時相差不遠。參以員警前往被告
    住處搜索時並無搜查令，是搜索後回到警局，員警才要求被
    告在文件上簽名，又簽名當時因被告有上手銬，被告不清楚
    所簽之文件為何，也是事後詢問員警才知道被告有簽到自願
    搜索同意書，當時派出所之監視器有錄下過程，請法官詳查
    云云。
三、經查：
  (一)本件員警係於100年1月25日22時10時至22時40分許，搜索桃
    園市○○○街25號處所，復另於100年1月26日10時50分至11
    時25分許，搜索桃園縣八德市○○路○段364巷4弄2之2號處
    所等情，均已徵得被告之同意等情，此有被告簽具之「自願
    受搜索同意書」在卷可參（偵卷第47、54頁），因認被告辯
    稱：員警搜索不合法云云，尚非屬實。雖被告另辯稱：自願
    受搜索同意書是搜索後回警局才簽，且伊於簽名當時亦不知
    所簽之內容即是同意搜索云云，然：
  1.觀諸上開自願同意搜索同意書，其上「自願同意搜索同意書
    」字樣列在首行，甚為明顯，被告縱經員警上有手銬，衡情
    ，亦無礙其辯視文件之首行文字。何況，被告前即有因施用
    毒品而經執行觀察勒戒之紀錄，此有本院被告前案紀錄表、
    施用毒品案件紀錄表可參，益徵被告並非首次面臨員警訊問
    ，要不可能對於其所簽文件內容，毫不在意，因認被告辯稱
    ：不知所簽文件內容云云，尚難採信。
  2.至於被告所辯上開同意書係於搜索後所簽一節，縱認員警於
    搜索之初，未經被告事前同意，然事後既經被告簽具自願同
    意搜索同意書，亦足使上開程序瑕疵因被告事後同意而得以
    補正，是被告既已簽具上開同意書，不論係搜索前或搜索後
    所簽，均無礙於搜索合法之認定。
  (二)另被告就施用毒品之時間，辯稱：100年1月25日晚上10點多
    往前回溯26小時，與伊自白施用毒品之時（即100年1月24日
    晚間10時30分許）相差不遠云云，惟：
  1.被告係於100年1月25日22時40分，為警於桃園縣桃園市○○
    ○街25號查獲，並經員警於同年1月26日13時30分進行採尿
    等情，有桃園縣政府警察局中壢分局刑事案件移送書及被採
    尿人尿液暨毒品真實姓名與編號對照表在卷可憑（偵卷第1
    、60頁），足見被告上開所稱100年1月25日晚上10點，並非
    員警採尿時間。
  2.又被告自白施用毒品之時間，距員警上開採尿時間，至少間
    隔有39時之久，核與前開行政院衛生署藥物食品檢驗局81年
    9月8日藥檢壹字第8114885號函示，代謝嗎啡之平均可檢
    出時限約為26小時一節，差距甚遠，衡情，要不排除被告誤
    認上開施用毒品時間之可能。何況，被告既坦承有100年1月
    間施用毒品，又該次施用毒品之時間，距上開92年間因施用
    毒品案件而執行觀察勒戒完畢之時間，已逾5年，縱認被告
    辯稱施用毒品之時間，係在100年1月24日而非1月25日云云
    ，亦無礙其有施用觀察、勒戒之必要。
  (三)綜上，原裁定將被告送勒戒處所觀察、勒戒，核屬有據，因
    認本件抗告為無理由，應予駁回。
據上論斷，應依刑事訴訟法第412條，裁定如主文。
中    華    民    國   100    年    6     月    30    日
                  刑事第二庭審判長法  官  洪光燦
                                  法  官  李麗玲
                                  法  官  林恆吉
以上正本證明與原本無異。
不得再抗告。
                                  書記官  陳盈璇
中    華    民    國   100    年    7     月    1     日